最高法院刑事判決
111年度台上字第4802號
上  訴  人  李亞洲                     



上列上訴人因違反槍砲彈藥刀械管制條例案件，不服臺灣高等法
院中華民國111年8月11日第二審更審判決（111年度上更一字第5
1號，起訴案號：臺灣宜蘭地方檢察署109年度偵字第4150號），
提起上訴，本院判決如下：
    主  文
上訴駁回。
    理  由
一、按刑事訴訟法第377條規定，上訴於第三審法院，非以判決
    違背法令為理由，不得為之。是提起第三審上訴，應以原判
    決違背法令為理由，係屬法定要件。如果上訴理由書狀並未
    依據卷內訴訟資料，具體指摘原判決不適用何種法則或如何
    適用不當，或所指摘原判決違法情事，顯與法律規定得為第
    三審上訴理由之違法情形，不相適合時，均應認其上訴為違
    背法律上之程式，予以駁回。
二、本件原判決以第一審判決所認定上訴人李亞洲有如第一審判
    決犯罪事實欄所載之非法持有非制式手槍犯行，以及所犯罪
    名，因而撤銷第一審關於所處之刑部分之判決，改判處有期
    徒刑2年，併科罰金新臺幣2萬元，以及諭知罰金如易服勞役
    之折算標準，已敘述第一審判決就上訴人所犯之罪加重、減
    輕其刑規定之認定及適用違法，亦即量刑違誤，應予撤銷改
    判之理由。核其所為論斷，俱有卷存證據資料可資覆按，從
    形式上觀察，尚無足以影響判決結果之違背法令情形。
三、上訴意旨略以：
    上訴人深具悔意，且家中尚有老父、幼子仰賴照料，原判決
    量刑過重，爰請從輕量刑等語。
四、惟按：關於刑之量定，屬事實審法院得依職權裁量的事項，
    法院就具體個案犯罪，以行為人的責任為基礎，審酌刑法第
    57條所列各項罪責因素後，予以整體評價，而為科刑輕重標
    準的衡量，使罰當其罪，倘其未有逾越法律所規定範圍，或
    明顯濫用其權限情形，即不得單憑主觀，任意指摘為違法，
    而據為合法上訴第三審的理由。
　　原判決適用槍砲彈藥刀械管制條例第18條第4項規定減輕其
    刑，並審酌上訴人持有槍、彈之數量、期間，以及其素行不
    良、犯後坦承犯行之態度等一切情狀，而為量刑。並未逾越
    法定刑，亦無明顯濫用裁量權而有違反公平之情形，核屬事
    實審法院量刑裁量職權之適法行使，自難指為違法。上訴意
    旨指稱：上訴人已知悔悟，考量其家庭狀況，原判決量刑過
    重，請從輕量刑等語，尚非適法之第三審上訴理由。
五、上訴意旨係就原審量刑職權之適法行使，以及原判決已明確
    論斷說明之事項，再事爭論，顯與法律規定得為第三審上訴
    理由之違法情形不相適合。應認本件上訴為違背法律上之程
    式，予以駁回。又本院既以本件上訴為不合法予以駁回，上
    訴人請求本院從輕量刑一節，無從審酌，附此指明。
據上論結，應依刑事訴訟法第395條前段，判決如主文。 
中　　華　　民　　國　　111 　年　　11　　月　　17　　日
　　　　　　      刑事第五庭審判長法　官  李錦樑
　　　　　　　　　　　　　　　　　法　官  周政達
　　　　　　　 　 　　　　　　　　法　官  蘇素娥
　　　　　　　 　 　　　　　　　　法　官  林婷立
　　　　　　　 　 　　　　　　　　法　官  錢建榮
本件正本證明與原本無異
                                  書記官  杜佳樺
中　　華　　民　　國　　111 　年　　11　　月　　25　　日